【裁判字號】    99,上訴,1537
【裁判日期】    990506
【裁判案由】    毒品危害防制條例
【裁判全文】
臺灣高等法院刑事判決                99年度上訴字第1537號
    上訴人  臺灣士林地方法院檢察署檢察官
    被  告  甲○○
上列上訴人因被告違反毒品危害防制條例案件，不服臺灣士林地
方法院99年度審訴字第15號，中華民國99年3 月17日第一審判決
（起訴案號：臺灣士林地方法院檢察署98年度毒偵字第2121號）
，提起上訴，本院判決如下：
    主  文
上訴駁回。
    理  由
壹、不服地方法院第一審判決上訴，須提出上訴書狀，並敘述具
    體理由，為上訴必備程式；所提書狀未敘述上訴理由，或僅
    曾以言詞陳述上訴理由，應於上訴期間屆滿後20日內補提理
    由書於原審法院。
    原審法院認逾期未補提上訴理由，應定期間先命補正；逾期
    未補正，為上訴不合法律上程式，應以裁定駁回。如已提出
    上訴理由，但所提非屬具體理由，則由第二審法院以上訴不
    合法律上程式，判決駁回。
    刑事訴訟法第350條、第362條與第367條明文規定。
、原判決認定被告甲○○施用第一級毒品犯行，已經被告坦白
    承認；獲案時所採集尿液經送請檢驗證實呈嗎啡陽性反應，
    犯罪事實明確，審酌被告雖有多次施用毒品前案犯行，但依
    刑法第57條所列各項情狀及被告曾經觀察、勒戒及強制戒治
    ，仍無法戒除毒癮又觸犯本案施用第一級毒品犯行，可認被
    告具有「病患性犯人」特質，且於本案僅施用毒品1 次，施
    用毒品屬於自戕行為，所生危害非鉅，犯後坦承犯行態度良
    好等一切情狀，認公訴人求處有期徒刑10月以上刑度過重，
    就所違犯毒品危害防制條例第10條第1 項施用第一級毒品罪
    ，累犯，量處有期徒刑7 月。扣案第一級毒品海洛因（驗餘
    淨重0.082 公）沒收銷燬；裝盛海洛因空塑膠包裝袋1 個、
    注射針筒3 支、勺子1 支均沒收。經核並無違法、失當。
肆、檢察官上訴意旨略以：被告除有多次施用毒品前案紀錄，民
    國88年間尚有轉讓第二級毒品犯行，素行不佳。本次犯行前
    最近一次施用毒品案件，已經判處有期徒刑10月確定，原審
    僅量處有期徒刑7 月，實屬過輕，請求改判有期徒刑1 年等
    語。
    經查：
一、原審依刑法第57條規定，審酌一切情狀暨被告前案紀錄，認
    定公訴人求處有期徒刑10月，仍有過重，而判處被告有期徒
    刑7 月，已詳述其量刑的理由。
二、施用毒品者具「病患性犯人」特質，本應施予勒戒治療，科
    處重刑並不能使其戒除毒癮。此種犯行特性，自與其他有被
    害者的犯罪不同，不應僅以前案紀錄作為量刑的主要考量。
三、上訴意旨只以被告有多次毒品前案紀錄，素行不佳，即指稱
    原審量刑有欠妥適，而未全盤考量施用毒品犯人的特質與犯
    罪動機、目的等其他情狀，應有誤會。
伍、上訴理由不足以認為原判決有何不當或違法。上訴不合法，
    應予駁回，並不經言詞辯論為之。依刑事訴訟法第367 條前
    段、第372 條，判決如主文。
中    華    民    國    99    年    5     月    6     日
                  刑事第六庭  審判長法  官  林明俊
                                    法  官  吳淑惠
                                    法  官  郭豫珍
以上正本證明與原本無異。
如不服本判決，應於收受送達後10日內向本院提出上訴書狀，其
未敘述上訴之理由者並得於提起上訴後10日內向本院補提理由書
（均須按他造當事人之人數附繕本）「切勿逕送上級法院」。
                                    書記官  胡勤義
中    華    民    國    99    年    5     月    11    日

司法院資訊處製作；財團法人民間司法改革基金會備份。
